【裁判字號】    92,裁,1319
【裁判日期】    920918
【裁判案由】    徵收補償
【裁判全文】
最  高  行  政  法  院  裁  定                  九十二年度裁字第一三一九號
    抗  告  人  乙○○
    代  表  人  甲○○
右抗告人因與相對人高雄縣政府間徵收補償事件，對於中華民國九十一年八月十三日
高雄高等行政法院九十年度訴字第二一六七號裁定提起抗告，本院裁定如左︰
    主  文
抗告駁回。
抗告訴訟費用由抗告人負擔。
    理  由
一、按抗告法院認抗告為不合法或無理由者，應為駁回抗告之裁定，行政訴訟法第二
    百七十二條準用民事訴訟法第四百九十二條第一項定有明文。
二、本件抗告人道天府（據其起訴意旨陳稱：係奉祀南鯤鯓代天府池千歲分靈之寺廟
    ）係坐落於臺灣糖業股份有限公司所有鳳山市○○段牛寮小段一○○一之五地號
    土地，經相對人以民國八十七年九月十四日八七府地劃字第一八二八八九號公告
    徵收，地上物補償費亦報經臺灣省政府八十七年九月五日府地六字第一六六二五
    號函准予徵收，並經相對人於八十七年十一月二十日八七府劃字第二二九一四一
    號公告三十日徵收補償，公告期間抗告人未異議，相對人嗣於八十八年一月十四
    日、同年九月八日通知抗告人領取補償費，惟抗告人拒領，相對人遂將補償費存
    入「高雄縣未受領補償費保管專戶」，並於九十年三月二十一日以九十府地劃字
    第四三七七九號函通知抗告人等情。抗告人對上開九十府地劃字第四三七七九號
    函不服，循序提起行政訴訟。原審裁定以：相對人九十年三月二十一日九十府地
    劃字第四三七七九號函，其內容係通知抗告人已將補償費存入「高雄縣土地徵收
    補償費保管專戶」待領，並請抗告人應檢具通知書、領款之證明文件及申請書辦
    理領款事宜。則由上開函文之內容觀之乃係通知抗告人領取系爭徵收補償費，核
    其性質僅為相對人就特定事實之認知或對一定事項之觀念向抗告人為表達，該觀
    念通知並不具有發生法律效果之意思，非屬行政處分，自不得對之提起行政爭訟
    ，雖相對人誤認該函為行政處分，而該函說明三記載：「台端對本府處分如有不
    服者，得依訴願法第十四條及第五十八條規定，自本件行政處分書達到之次日起
    三十日內，繕具訴願書向本府遞送，並請將副本抄送內政部訴願審議委員會。」
    等情。其所為教示錯誤，不因而影響該函非行政處分之性質。遂認抗告人對非屬
    行政處分之上述函提起訴願，於法既有不合，訴願決定機關未斟酌及此，逕為實
    體審查並決定予以駁回，理由固有未洽，結論尚無不同，仍應予維持。抗告人復
    提起本件行政訴訟，乃不備其他要件為不合法。適用行政訴訟法第一百零七條第
    一項第十款之規定，駁回抗告人之訴。並說明本件原徵收補償處分早經公告並通
    知程序而告確定之理由，核無不合。抗告意旨仍執前詞，指摘原裁定不當，求為
    廢棄，為無理由，應予駁回。
三、依行政訴訟法第二百七十二條、第一百零四條、民事訴訟法第四百九十二條第一
    項、第九十五條、第七十八條，裁定如主文。
中    華    民    國    九十二      年      九        月      十八      日
                    最 高 行 政 法 院  第 四 庭
                                審 判 長 法  官      廖  政  雄
                                         法  官      趙  永  康
                                         法  官      林  清  祥
                                         法  官      鍾  耀  光
                                         法  官      姜  仁  脩
右  正  本  證  明  與  原  本  無  異
                                         法院書記官  彭  秀  玲
中    華    民    國    九十二      年      九        月      十八      日


司法院資訊處製作；財團法人民間司法改革基金會備份。
